【裁判字號】    98,易,176
【裁判日期】    980522
【裁判案由】    竊盜
【裁判全文】
臺灣桃園地方法院刑事判決               98年度易字第176號
公  訴  人  臺灣桃園地方法院檢察署檢察官
被      告  乙○○
上列被告因竊盜案件，經檢察官提起公訴（97年度偵字第19264
號），被告於準備程序中就被訴事實為有罪之陳述，經本院獨任
法官裁定改行簡式審判程序後，本院判決如下：
    主  文
乙○○攜帶兇器竊盜，處有期徒刑陸月，如易科罰金，以新臺幣
壹仟元折算壹日，緩刑貳年，並應向公庫支付新臺幣貳萬伍仟元
。
    事  實
一、乙○○與甲○○原為男女朋友，二人因故分手後，乙○○意
    欲報復，竟意圖為自己不法之所有，而基於竊盜犯意，於民
    國九十七年八月七日下午一時許，在桃園縣楊梅鎮○○街二
    七一號前，持其所有客觀上足以對人之生命、身體構成威脅
    ，可供做兇器使用之一字起子一把（已丟棄），開啟甲○○
    所有停放在該處之Ｎ六Ｂ－五五八號重機車電門後，將機車
    發動駛離，予以竊取，得手後將機車停放在桃園縣楊梅鎮○
    ○街、福羚路口處（起訴書誤載為新興街一０七巷四十九號
    前），以掩人耳目。嗣甲○○發覺機車遭竊後報警處理，經
    警循線於九十七年八月八日下午四時五十分許，在乙○○位
    於桃園縣楊梅鎮○○街一０七巷四十九號之住處查獲乙○○
    到案，再由乙○○自行帶同警員至上址藏車處尋回機車，始
    查獲上情。
二、案經桃園縣政府警察局楊梅分局移送臺灣桃園地方法院檢察
    署檢察官偵查起訴。
    理  由
一、後引證人甲○○之警詢筆錄，雖係被告以外之人於審判外以
    言詞所為之陳述，屬於傳聞證據，惟本件係適用簡式審判程
    序審理之案件，依刑事訴訟法第一百五十九條第二項規定，
    本即不適用傳聞證據排除法則之規定，是故，上開警詢筆錄
    自有證據能力。至於後述之其餘證據依法原則上均有證據能
    力，被告亦未對其證據能力有何抗辯，參酌最高法院九十七
    年度台上字第一０六九號判決意旨，此部分證據具有證據能
    力之法律依據，即不再贅。
二、訊據被告乙○○坦承上揭竊盜犯行不諱，核與證人甲○○於
    警詢中指述其機車遭竊之情節相符，此外，復有甲○○出具
    之贓物認領保管單一份，監視錄影翻拍被告騎乘上開贓車之
    照片四張附卷可稽，足徵被告前開自白屬實，可以採信。本
    件事證明確，被告犯行已堪認定，應依法論科。
三、查被告乙○○所持用之一字起子係尖銳鐵製之物，如持以揮
    舞，客觀上足以傷害人之生命、身體，應為兇器無誤，故被
    告攜帶上開起子行竊，係攜帶兇器竊盜。核被告所為，係犯
    刑法第三百二十一條第一項第三款之攜帶兇器竊盜罪。爰審
    酌被告僅因與被害人甲○○感情生變，即心生報復歹念，竊
    取被害人機車洩憤，犯罪動機、目的，均無可取，原不宜輕
    縱，姑念被告之前並無前科，有臺灣高等法院被告前案紀錄
    表一份附卷可稽，查無不良素行，而失竊之機車已為被害人
    領回，對被害人造成之損失非鉅，被告犯後坦承犯行，態度
    尚稱良好，檢察官具體求處有期徒刑六月，尚稱允當等一切
    情狀，量處如主文所示之刑，並諭知易科罰金之折算標準，
    以示懲儆。被告竊車所用之一字起子，已於案發後遭丟棄而
    不復存在，此經被告於本院審理時陳明在卷，無庸宣告沒收
    ，附此敘明。末查，被告之前未曾因故意犯罪，致受有期徒
    刑以上刑之宣告，有上開前案紀錄表可參，此次一時失慮，
    致罹刑典，經此偵審教訓，應知警惕而無再犯之虞，本院因
    認上開所宣告之刑以暫不執行為當，然為促使被告知曉應有
    之法治觀念並戒慎其行，亦不能完全無罰，爰併宣告緩刑二
    年，並命被告於檢察官指定之日期內向公庫支付二萬五千元
    ，以勵自新。
據上論斷，應依刑事訴訟法第二百八十四條之一、第二百七十三
條之一第一項、第二百九十九條第一項前段，刑法第三百二十一
條第一項第三款、第七十四條第一項第一款、第二項第四款，判
決如主文。
本案經檢察官邱文中到庭執行職務。
中    華    民    國    98    年    5     月    22   日
                  刑事第五庭  法  官   陳彥宏
以上正本證明與原本無異。
如不服本判決應於收受判決後10日內向本院提出上訴書狀，並應
敘述具體理由。其未敘述上訴理由者，應於上訴期間屆滿後20日
內向本院補提理由書(均須按他造當事人之人數附繕本)「切勿逕
送上級法院」。
                              書記官   翁其良
中    華    民    國    98    年    5     月    22    日
論罪法條：刑法第321條第1項第3款
中華民國刑法第321條
（加重竊盜罪）
犯竊盜罪而有左列情形之一者，處 6 月以上、 5 年以下有期徒
刑：
一、於夜間侵入住宅或有人居住之建築物、船艦或隱匿其內而犯
之者。
二、毀越門扇、牆垣或其他安全設備而犯之者。
三、攜帶兇器而犯之者。
四、結夥三人以上而犯之者。
五、乘火災、水災或其他災害之際而犯之者。
六、在車站或埠頭而犯之者。
前項之未遂犯罰之。


司法院資訊處製作；財團法人民間司法改革基金會備份。
